臺灣高等法院刑事判決　　　　　　　　 94年度上訴字第355號
上　訴　人　台灣桃園地方法院檢察署檢察官
被　　　告　甲○○
　　　　　　　　　　　3號
上列上訴人因被告違反毒品危害防制條例案件，不服臺灣桃園地
方法院93年度訴字第1192號，中華民國93年11月30日之第1審判
決（起訴案號：臺灣桃園地方法院檢察署93年度毒偵字第2128號
；併辦案號：同署93年度毒偵字第2578號），提起上訴暨移送併
辦（併辦案號：同署93年度毒偵字第2903號、第2910號、第3664
號），本院判決如下：
    主  文
原判決撤銷。
甲○○連續施用第一級毒品，處有期徒刑壹年。
扣案如附表編號1、2、3、6所示之第一級毒品海洛因，均沒收銷
燬之。
    事  實
一、甲○○前因施用毒品案件，經臺灣臺北地方法院裁定送觀察
    、勒戒後，認有繼續施用毒品之傾向，而送強制戒治，於民
    國（下同）93年2月6日戒治完畢，並經臺灣臺北地方法院檢
    察署檢察官於93年3月30日，以93年度戒毒偵字第49號為不
    起訴處分確定。詎其仍不知悔悟，竟基於施用第1級毒品海
    洛因之概括犯意：(一)自93年5月5日下午3時許起，在桃園縣
    桃園市某租屋處，以間隔2週施用1次之頻率，以將第1級毒
    品海洛因摻入香煙內吸食，連續施用第1級毒品海洛因多次
    ，嗣於93年5月8日下午3時30分許，在桃園縣中壢市○○路
    與成功路口處為警查獲，並扣得如附表編號1所示之第1級毒
    品海洛因1包，經警於同日移送台灣桃園地方法院檢察署檢
    察官偵訊後限制住居；(二)嗣仍承前揭概括犯意繼續施用，而
    於93年6月17日下午9時50分許，在桃園縣桃園市○○路448
    號前為警查獲，並扣得如附表編號2所示之第1級毒品海洛因
    2包，經警於同日移送台灣桃園地方法院檢察署檢察官偵訊
    後限制住居；(三)嗣仍承前揭概括犯意繼續施用，而於93年7
    月9日凌晨2時40分許，在桃園縣桃園市○○路與北埔路口為
    警查獲，並扣得如附表編號3所示之第1級毒品海洛因1包，
    經警於同日移送台灣桃園地方法院檢察署檢察官偵訊後交保
    ；(四)嗣仍承前揭概括犯意繼續施用，而於93年7月12日下午
    11時30分許，在桃園縣桃園市○○路448號9樓之4與吳寶傳
    1併為警查獲，並於吳寶傳之黑色手提包內扣得如附表編號4
    所示之吸食器1組及編號5所示之第1級毒品海洛因2小包，經
    警於同日移送台灣桃園地方法院檢察署檢察官偵訊後交保；
    (五)嗣仍承前揭概括犯意繼續施用，而於93年8月19日下午8時
    許，在桃園縣桃園市○○路448號1樓為警查獲，並扣得如附
    表編號6所示之第1級毒品海洛因1小包及與本案無關如附表
    編號7至13所示之物。
二、案經桃園縣政府警察局中壢分局、桃園分局、大園分局報請
    臺灣桃園地方法院檢察署檢察官偵查起訴及移送併辦。
    理  由
一、右揭事實，業據被告甲○○於原審及本院準備程序時坦承不
    諱，而被告5次為警查獲後所採集之尿液經送驗結果，均呈
    嗎啡陽性反應，依其被查獲之次序，分別有(一)桃園縣衛生局
    不法藥物尿液檢定書（見93年度毒偵字第2128號卷第35頁）
    ；(二)桃園縣衛生局不法藥物尿液檢定書（見93年度毒偵字第
    2578號卷第33頁）；(三)昭信科技顧問股份有限公司93年11月
    25日之濫用藥物陽性檢體檢驗報告（見本院卷第26頁）；(四)
    昭信科技顧問股份有限公司93年8月17日之濫用藥物陽性檢
    體檢驗報告（見93年度毒偵字第2910號卷第41頁）；(五)昭信
    科技顧問股份有限公司93年10月14日之濫用藥物陽性檢體檢
    驗報告（93年度毒偵字第3664號卷第71 頁）等附卷可稽，
    並有附表編號1、2、3、6所示之第1級毒品海洛因扣案可稽
    ，而前開扣案物品經送鑑驗結果，均含第1級毒品海洛因成
    分，有法務部調查局鑑定通知書4紙在卷可佐（詳見附表備
    註欄所示），足見被告此部分之自白，確與事實相符而堪採
    信。又被告前因施用毒品案件，經臺灣臺北地方法院裁定送
    觀察、勒戒後，認有繼續施用毒品之傾向，而送強制戒治，
    於93年2月6日戒治完畢，並經臺灣臺北地方法院檢察署檢察
    官於93年3月30日，以93年度戒毒偵字第49號為不起訴處分
    確定，有臺灣桃園地方法院檢察署不起訴處分書影本、本院
    被告全國前案紀錄表各1份附卷可考。綜上所述，本件事證
    明確，被告之施用第1級毒品海洛因之犯行堪以認定。
二、核被告所為，係犯毒品危害防制條例第10條第1項之施用第1
    級毒品罪。其先後持有第1級毒品海洛因之低度行為應為施
    用之高度行為吸收，不另論罪。被告先後多次施用第1級毒
    品海洛因之犯行，時間緊接，犯罪構成要件相同，顯係基於
    概括犯意為之，應依連續犯規定論以1罪，並依法加重其刑
    。另公訴人就被告除事實欄一(一)所示之犯行外，雖均未起訴
    ，然均與起訴部分有連續犯之裁判上1罪關係，為起訴效力
    所及，本院自得1併審理。
三、原審據以論科，固非無見。惟查：事實欄一(三)、(四)、(五)部分
    ，本為起訴效力所及，原審未及審理，尚有未洽。公訴人上
    訴指摘及此，為有理由，應由本院將原判決撤銷改判。爰審
    酌被告前因施用毒品案件，經觀察、勒戒、強制戒治後，經
    不起訴處分確定在案，猶再犯本案，同時參酌被告犯罪動機
    、目的、犯罪對其自身所生之危害甚大，以及於犯罪後態度
    良好等1切情狀，量處如主文第2項所示之刑。扣案如附表編
    號1、2、3、6所示之第1級毒品海洛因，不問屬於犯人與否
    ，應依毒品危害防制條例第18條第1項前段規定，宣告沒收
    銷燬之；另附表編號4、5、7至13所示之物，與被告施用第1
    級毒品海洛因之犯行無關，故不併為沒收之諭知，附此說明
    。
四、被告經合法傳喚無正當理由未到庭，爰不待其陳述逕行判決。
據上論斷，應依刑事訴訟法第369條第1項前段、第364條、第371
條、第299條第1項前段、毒品危害防制條例第10條第1項、第18
條第1項前段，刑法第11條前段、第56條，判決如主文。
本案經檢察官沈明彥到庭執行職務。
中　　華　　民　　國　　94　　年　　4　　月　　 6　　日
　　　　　　　　　刑事第十一庭審判長法  官  陳祐輔
                                    法  官  陳國文
                                    法  官  邱瑞祥
上正本證明與原本無異。
如不服本判決，應於收受送達後十日內向本院提出上訴書狀，其
未敘述上訴之理由者並得於提起上訴後十日內向本院補提理由書
（均須按他造當事人之人數附繕本）。
                                    書記官  吳金來
中　　華　　民　　國　　94　　年　　4 　　月　　7 　　日
附錄：本案論罪科刑法條全文
毒品危害防制條例第10條第1 項、第2 項：
施用第一級毒品者，處六月以上五年以下有期徒刑。
施用第二級毒品者，處三年以下有期徒刑。
附表：
┌──┬─────┬───┬───┬───────────────────┐
│編號│品　　　名│數　量│單　位│　備　             註　　　　　　　   │
├──┼─────┼───┼───┼───────────────────┤
│ 1　│第1級毒品 │  1   │　包　│法務部調查局93年6月9日調科壹字第080007│
│    │海洛因    │　    │      │721號鑑定通知書鑑驗結果：淨重6.86公克 │
│    │          │      │      │（空包裝重0.35公克），純度百分之57.48 │
│    │          │      │      │，純質淨重3.94公克（見93年度毒偵字第  │
│    │          │      │      │2128號卷第33頁）。                    │
├──┼─────┼───┼───┼───────────────────┤
│ 2　│第1級毒品 │  2   │　包　│法務部調查局93年7月8日調科壹字第080007│
│    │海洛因    │　    │      │875號鑑定通知書鑑驗結果：淨重7.11公克 │
│    │          │      │      │（空包裝重0.60公克），純度百分之46.19 │
│    │          │      │      │，純質淨重3.28公克（見93年度毒偵字第  │
│    │          │      │      │2578號卷第30頁）。                    │
├──┼─────┼───┼───┼───────────────────┤
│ 3　│第1級毒品 │  1   │　包　│法務部調查局93年8月9日調科壹字第080007│
│    │海洛因    │　    │      │971號鑑定通知書鑑驗結果：淨重0.59公克 │
│    │          │      │      │（空包裝重0.24公克）（見93年度毒偵字第│
│    │          │      │      │2903號卷第32頁）。                    │
├──┼─────┼───┼───┼───────────────────┤
│ 4  │吸食器    │  1   │  組  │見93年度毒偵字第2910號卷第22頁之93年度│
│    │          │      │      │保管字第3759號扣押物品清單，因與被告之│
│    │          │      │      │施用第1級毒品海洛因無關，故不併予宣告 │
│    │          │      │      │沒收。　　　                          │
├──┼─────┼───┼───┼───────────────────┤
│ 5  │第1級毒品 │  2   │  小包│含袋毛重0.75公克，因係於同案被告吳寶傳│
│    │海洛因    │      │      │之黑色手提袋內查獲，乃扣案於吳寶傳之案│
│    │          │      │      │件內，故不併予宣告沒收。              │
├──┼─────┼───┼───┼───────────────────┤
│ 6　│第1級毒品 │  1   │　包　│法務部調查局93年9月23日調科壹字第08000│
│    │海洛因    │　    │      │8195號鑑定通知書鑑驗結果：淨重0.04公克│
│    │          │      │      │（空包裝重0.23公克）（見93年度毒偵字第│
│    │          │      │      │3664號卷第67頁）。                    │
├──┼─────┼───┼───┼───────────────────┤
│ 7  │注射針筒  │  1   │  支  │與被告施用第1級毒品海洛因部分無關，故 │
│    │          │      │      │不併為沒收之諭知。                    │
├──┼─────┼───┼───┼───────────────────┤
│ 8  │吸管（勺子│  1   │  支  │同編號7所示。                         │
│    │）        │      │      │                                      │
├──┼─────┼───┼───┼───────────────────┤
│ 9  │分裝袋    │  2   │  包  │同編號7所示。                         │
├──┼─────┼───┼───┼───────────────────┤
│ 10 │防塵袋    │  1   │  只  │同編號7所示。                         │
├──┼─────┼───┼───┼───────────────────┤
│ 11 │葡萄糖    │  1   │  包  │同編號7所示。                         │
├──┼─────┼───┼───┼───────────────────┤
│ 12 │伍百元鈔票│  1   │  張  │同編號7所示。                         │
├──┼─────┼───┼───┼───────────────────┤
│ 13 │行動電話（│  2   │  支  │同編號7所示。                         │
│    │含SIM卡 ) │      │      │                                      │
└──┴─────┴───┴───┴───────────────────┘
